【裁判字號】    92,聲,1072
【裁判日期】    921218
【裁判案由】    返還擔保金
【裁判全文】
臺灣桃園地方法院民事裁定                        九十二年度聲字第一○七二號
    聲  請  人  聯邦商業銀行股份有限公司
    法定代理人  戊○○
    送達代收人  乙○○
    相  對  人  丁○○
                丙○○
    法定代理人  甲○○
右聲請人聲請發還擔保金事件，本院裁定如左：
    主      文
本院九十一年度存字第一五一一號提存聲請人之擔保物即交通銀行開發金融債券第十
五期第九次五年期債票每張面額新臺幣壹拾萬元共柒張（票號ＩＵ○○○三七六至Ｉ
Ｕ○○○三七八及ＩＵ○○○五一九至ＩＵ○○○五二二；以上均附二至五期息票）
，面額共計新臺幣柒拾萬元，准予發還。
聲請費用由相對人負擔。
    理      由
一、按供擔保人證明受擔保利益人同意返還者，法院應依供擔保人之聲請，以裁定命
    返還其提存物；又第一百零四條之規定，於其他依法令供訴訟上之擔保者準用之
    ，民事訴訟法第一百零四條第一項第二款、第一百零六條定有明文。
二、本件聲請意旨略以：聲請人與相對人等間前因返還借款假扣押事件，聲請人遵鈞
    院九十一年度裁全字第二○七三號民事假扣押裁定，以鈞院九十一年度存字第一
    五一一號提存合計價值新臺幣（下同）七十萬元之交通銀行開發金融債券第十五
    期第九次五年期債票、每張面額十萬元共七張（票號ＩＵ○○○三七六至ＩＵ○
    ○○三七八及ＩＵ○○○五一九至ＩＵ○○○五二二；以上均附二至五期息票）
    供擔保後，奉鈞院依九十一年度民執全梅字第一五三一號予以假扣押查封在案。
    茲因受擔保利益人即相對人等同意返還上開提存物，爰依法聲請返還提存物等語
    ，並提出同意書一份、印鑑證明三份為證。
三、經查，聲請人所主張其前遵本院九十一年度裁全字第二○七三號民事假扣押裁定
    ，以本院九十一年度存字第一五一一號提存合計價值七十萬元之交通銀行開發金
    融債券第十五期第九次五年期債票、每張面額十萬元共七張供擔保後，已聲請以
    九十一年度執全字第一五三一號對相對人之財產為假扣押執行在案等情，業經本
    院依職權調取本院九十一年度裁全字第二○七三號、九十一年度執全字第一五三
    一號、九十一年度存字第一五一一號各卷宗查核屬實。次查，聲請人已於九十二
    年十一月三日撤回假扣押之執行，又前開假扣押事件受擔保利益人即相對人等並
    已同意聲請人取回本院九十一年度存字第一五一一號提存物之事實，亦有聲請人
    聲請撤回假扣押狀一份（附於九十一年度執全字第一五三一號卷內）、相對人出
    具之同意書一紙及印鑑證明三份附卷可憑，足堪認定。揆諸首揭法律規定，本件
    聲請於法並無不合，應予准許。
四、依民事訴訟法第九十五條、第七十八條定如主文。
中      華      民      國    九十二    年     十二     月     十八     日
                              臺灣桃園地方法院民事第二庭
~B法      官  周玉
右為正本係照原本作成
如對本裁定抗告，須於裁定送達後十日內向本院提出抗告狀
中      華      民      國    九十二    年     十二     月     十八     日
~B法院書記官  謝文心


司法院資訊處製作；財團法人民間司法改革基金會備份。
